【裁判字號】    92,交抗,96
【裁判日期】    921128
【裁判案由】    聲明異議
【裁判全文】
臺灣高等法院高雄分院刑事裁定                      九十二年度交抗字第九六號
     抗告人即  甲○○
     受處分人
右列抗告人因聲明異議案件，不服臺灣高雄地方法院中華民國九十二年七月十四日裁
定（九十二年度交聲字第一八六號），提起抗告，本院裁定如左：
    主  文
抗告駁回。
    理  由
一、本件抗告意旨略以：本件取締警員即證人施朝欽證稱：「：約五點多時，：他是
    第一台停紅燈，他剛開始有停止，後來他慢慢一直越過停止線，我仔細一看，他
    在車內用左手打行動電話又沒有繫安全帶，我上前阻止：，他一下車叫我只開紅
    燈越線的罰單就好」等語，惟抗告人當場予以否認，並要求該取締警員舉證抗告
    人如何撥打行動電話，打給何人？其無言以對；查警員因開交通違規罰單即有獎
    金可拿，然抗告人無違規而不願承認有前述該警員證稱之違規行為，並拒絕簽名
    ，原裁定僅憑取締警員片面不實之詞，且無拍照或以其他方法存證，即裁定異議
    駁回，認事用法有誤，請求撤銷原裁定云云。
二、按「汽車駕駛人於行駛道路時，使用手持式行動電話進行撥接或通話者，處新臺
    幣三千元罰鍰」、「汽車駕駛人，駕駛汽車有左列情形之一，而本章各條無處罰
    之規定者，處新臺幣九百元以上一千八百元以下罰鍰：三、不遵守道路交通標誌
    、標線、號誌之指示者」，道路交通管理處罰條例第三十一條之一第一項、同法
    第六十條第二項第三款分別定有明文。
三、本件抗告人於民國九十二年四月二十四日下午五時五十分許，在高雄市○○路與
    市○○路口因紅燈越線臨時停車，並於行駛中使用手持式行動電話之事實，已據
    證人即高雄市政府警察局交通大隊第四分隊警員施朝欽到庭證稱：「當天下午五
    點到七點，我在中正路與市○○路交叉口指揮交通，約五點多時，異議人的車輛
    由市中路由北往南，他是第一台停紅燈，他剛開始有停止，後來他慢慢一直越過
    停止線，我仔細一看，他在車內用左手打行動電話又沒有繫安全帶，我上前阻止
    ，我本來要開三條違規事實，他下車叫我只開紅燈越線的罰單就好，因為一張罰
    單只能開兩件違規事實，未繫安全帶部分，基於行政裁量權限，我就沒有開」等
    語（見原審卷第十三頁）明確，證人施朝欽對於抗告人當時如何違規之情狀已有
    具體明確之描述和交代，該證述程度經核已達可令一般人確信其係親眼所見，至
    本件抗告人違規事件，當時固並未有拍照或以其他方法存證以資證明，惟當時抗
    告人違規之情狀已詳如前述，因違規行為係短暫發生，衡情實難要求舉發警員於
    當時有時間立刻以其他之證據方法輔資證明；又證人施朝欽與抗告人並不認識，
    二人自無何怨隙可言，證人亦僅係依法執行公務而已，自無誣陷抗告人之可能，
    是證人上開之證言應可採信，自堪認抗告人確有上開之違規情事。
四、核抗告人所為係違反前述道路交通管理處罰條例第三十一條之一第一項於行駛道
    路時，使用手持式行動電話進行撥接或通話，及同法第六十條第二項第三款之不
    遵守道路交通標誌、標線、號誌之指示等規定，原處分機關處依前開法條規定裁
    處罰鍰三千九百元，並依道路交通管理處罰條例第六十三條第一項記違規點數一
    點，核無不合，原裁定駁回其聲明異議，亦無不當。抗告人仍執陳詞空言否認有
    違規行為，指摘原裁定不當，並無理由，應予駁回。
據上論結，應依道路交通案件處理辦法第二十六條、刑事訴訟法第四百十二條，裁定
如主文。
中    華    民    國      九十二      年      十一      月     二十八   日
                              臺灣高等法院高雄分院刑事第七庭
                                  審判長法官  李春昌
                                        法官  莊飛宗
                                        法官  黃憲文
右正本證明與原本無異。
不得再抗告。
                                  法院書記官  黃英彥
中    華    民    國      九十二      年      十一      月     二十八   日


司法院資訊處製作；財團法人民間司法改革基金會備份。
